臺灣桃園地方法院小額民事判決　　　 110年度桃小字第1391號
　
原　　　告　良京實業股份有限公司

法定代理人　平川秀一郎
訴訟代理人　林家宇　　
被　　　告　黃金山　　
　
上列當事人間請求清償債務事件，本院於民國110 年10月14日言
詞辯論終結，判決如下：
    主    文
被告應給付原告新臺幣伍萬捌仟肆佰貳拾肆元，及其中新臺幣肆
萬玖仟零陸拾伍元自民國九十五年二月二十八日起至民國一百零
四年八月三十一日止，按週年利率百分之二十計算之利息，暨自
民國一百零四年九月一日起至清償日止，按週年利率百分之十五
計算之利息。
訴訟費用新臺幣壹仟元由被告負擔。
本判決得假執行。
    理由要領
一、被告於民國92年12月23日向訴外人大眾商業銀行股份有限公
    司（下稱大眾銀行）申請現金卡使用，依約被告應於繳款截
    止日前繳付最低應繳金額，利息按週年利率18.25%計算，如
    有借款到期或視為到期之狀況，則按週年利率20% 計算還款
    之利息。詎被告未依約繳款，尚積欠大眾銀行本金新臺幣（
    下同）49,065元及利息，而大眾銀行於民國94年7 月20日將
    上開對被告之債權讓與訴外人普羅米斯顧問股份有限公司，
    普羅米斯顧問股份有限公司再於95年2 月28日將上述債權讓
    與原告，惟屢經原告催討均未果，依約已喪失期限利益，全
    部債務視為到期等情，業據原告提出大眾銀行現金卡申請書
    、客戶資料查詢單、債權收買請求暨債權讓與證明書、債權
    讓與證明書、通知函、掛號郵件收件回執等資料，經核與原
    告所述相符，且為被告所不爭執，堪認原告主張之事實為真
    正。至被告雖辯謂其無力清償等語，然此僅係被告履行債務
    能力之問題，於原告之請求不生影響，亦與被告依約應負之
    清償責任無涉，是其執此為辯，亦非足取。
二、綜上所述，原告依現金卡契約及債權讓與之法律關係，請求
    被告給付如主文第1 項所示，即屬有據，應予准許。
三、本件係依民事訴訟法第436 條之8 第1 項適用小額訴訟程序
    所為之判決，依同法第436 條之20之規定，法院為被告敗訴
    之判決時，應依職權宣告假執行。
四、訴訟費用負擔之依據：民事訴訟法第78條。並依同法第436
    條之19第1 項規定，確定訴訟費用1,000 元由被告負擔。
 
中    華    民    國   110    年    10    月    28    日
                  桃園簡易庭  法  官  汪智陽
以上正本係照原本作成。
如不服本判決，應於送達後20日內，向本院提出上訴狀並表明上
訴理由，如於本判決宣示後送達前提起上訴者，應於判決送達後
20日內補提上訴理由書（須附繕本）。
如委任律師提起上訴者，應一併繳納上訴審裁判費。
中    華    民    國   110    年    10    月    28    日
                              書記官  陳家蓁
附錄：
一、民事訴訟法第436條之24第2項：
    對於小額程序之第一審裁判上訴或抗告，非以其違背法令為
    理由，不得為之。
二、民事訴訟法第436條之25：
    上訴狀內應記載上訴理由，表明下列各款事項：
    ㈠原判決所違背之法令及其具體內容。
    ㈡依訴訟資料可認為原判決有違背法令之具體事實。
三、民事訴訟法第471條第1項：（依同法第436條之32第2項規定
    於小額事件之上訴程序準用之）
    上訴狀內未表明上訴理由者，上訴人應於提起上訴後20日內
    ，提出理由書於原第二審法院；未提出者，毌庸命其補正，
    由原第二審法院以裁定駁回之。